臺灣桃園地方法院刑事判決　　　　　　　　　　　　　九十年度交易字第五七七號
　　公　訴　人　臺灣桃園地方法院檢察署檢察官
　　被　　　告　乙○○
右列被告因公共危險等案件，經檢察官提起公訴（九十年度偵字第七○二九號、一二
○一九號），本院判決如左：
        主  文
乙○○服用酒類，不能安全駕駛動力交通工具而駕駛，處有期徒刑伍月，如易科罰金
，以參佰元折算壹日。
被訴過失傷害部分公訴不受理。
        事  實
一、乙○○前於民國八十九年間因服用酒類不能安全駕駛動力交通工具而駕駛，經本
    院中壢簡易庭以八十九年度壢交簡字第十號判處罰金八千元，甫於八十九年五月
    二日繳納罰金執行完畢，猶不知警惕，復於九十年四月二十六日晚上六時許，飲
    酒後血液中所含酒精成分影響中樞神經系統運作，對外界反應能力降低，已達不
    能安全駕駛動力交通工具之狀態，仍逞能駕駛車牌號碼Ｖ三─五八七六號自用小
    客車，沿桃園縣觀音鄉○○村○○路○段，由西往東方向行駛，於同日晚上六時
    五十分許，行經上開路段一九八號前時，因不勝酒力打瞌睡，竟以每小時六十公
    里之高速自後衝撞同向停放於前方慢車道上之觀音鄉公所清潔隊垃圾清潔車左側
    ，致該垃圾清潔車後方左側之隨車清潔員甲○○○倒地，受有左脛骨腓骨骨折併
    皮膚及組織剝離、左足第二蹠骨骨折之傷害（過失傷害部分業據撤回告訴），嗣
    警據報前往處理，經測得其呼氣中所含酒精濃度高達每公升一‧二二毫克而查獲
    上情。
二、案經桃園縣警察局大園分局（起訴書誤為桃園分局）報告暨被害人甲○○○訴由
    台灣桃園地方法院檢察署檢察官偵查起訴。
        理  由
壹、有罪部分
一、訊據被告乙○○坦承其飲用將近一瓶之高梁酒後仍駕車上路，於行經右揭肇事路
    段時因酒力發作打瞌睡因而自後衝撞同向停在前方慢車道上之垃圾清潔車，造成
    車後隨車清潔員甲○○○受傷等情不諱，核與告訴人甲○○○於本院審理中指述
    、證人姜禮華、麥福貴於警、偵訊中證述情節相符，並有桃園縣警察局道路交通
    事故調查報告表、刑法第一百八十五條之三案件測試觀察紀錄表、大園分局員警
    查獲酒醉駕車涉公共危險案件報告、舉發違反道路交通管理事件通知單、酒精測
    試單、診斷證明書各一紙、車禍現場照片七張等件附卷可資佐證；而按酒精對中
    樞神經系統具有麻醉作用，對人體之影響固因個人體質而異，然多與血液中之酒
    精濃度成正比，依照交通部運輸研究所七十九年八月對駕駛人行為之研究（酒醉
    駕車對駕駛行為之分析研究）指出：吐氣每公升酒精含量零點二五mg等於血液中
    酒精濃度（Blood Alｃohol Concentration簡稱ＢＡＣ）百分之零點零五（亦即
    每１００ml血液中含５０mg酒精），而（１）ＢＡＣ到達百分之０．０３至百分
    之０．０５時，對駕駛能力之影響為：多數駕駛人心境逐漸變幻不定、視覺與反
    應靈敏性減弱、對速度及距離的判斷力差；對行為之影響為：觀察力逐漸欠缺、
    心情漸趨輕鬆、自信心增加、多話、精神狀態處於陶醉感；（２）ＢＡＣ到達百
    分之０．０５至百分之０．０８時，對駕駛能力之影響為：反應遲純、駕駛能力
    受損、遲而不決或決而不行，對心理行為之影響為：情緒鬆弛、感情與行為趨向
    誇張、肌肉不協調、精神處於興奮狀態；（３）ＢＡＣ到達百分之０．０８至百
    分之０．１５時，對駕駛能力之影響為：判斷力嚴重受到影響、官能與精神協調
    受損、駕駛之體能困難增加。對心理行為之影響為：產生情緒異常現象、步伐不
    平穩、言語不清、反應惡劣、記憶及判斷力受損、精神處於錯亂狀態；（４）超
    過百分之０．５，對駕駛人能力之影響為：無法開車，對心理行為之影響為：爛
    醉如泥、失去知覺可能致死、精神處於昏睡狀態，飲酒後吐氣０‧五五Mg/L相當
    於ＢＡＣ百分之０．１１，參酌上開說明，其判斷力、精神協調及駕駛體能、精
    神狀態等綜合判斷，已明顯達於不能安全駕駛程度；另參考德國、美國之認定標
    準，對於酒精濃度呼氣已達每公升零點五五毫克（○‧五五MG/L）或血液濃度達
    百分之零點一一以上，肇事率為一般正常人之十倍，認為已達「不能安全駕駛」
    之標準（參見法務部八十八年五月十八日（88）法檢字第００一六六九號函）。
    被告飲酒後吐氣中所含酒精濃度達每公升一‧二二毫克，有卷附酒精測試單暨桃
    園縣警察局舉發違反道路交通管理事件通知單各一紙足稽，超出每公升０．五五
    毫克甚多，復經現場處理員警觀察其當時之精神狀況有手腳部顫抖，顯無法正常
    駕駛、意識模糊，注意力無法集中、泥醉、步行左右晃動等異常現象，有刑法第
    一百八十五條之三案件測試觀察紀錄表、大園分局員警查獲酒醉駕車涉公共危險
    案件報告在卷可參，其並自承因不勝酒力打瞌睡而肇事乙情不諱，足徵被告飲酒
    後確已達不能安全駕駛動力交通工具之狀態而駕駛甚明，本件事證明確，應依法
    論科。
二、核被告所為係犯刑法第一百八十五條之三之公共危險罪。爰審酌被告前於八十九
    年間因服用酒類不能安全駕駛動力交通工具而駕駛，經本院中壢簡易庭判處罰金
    八千元，甫於八十九年五月二日繳納罰金執行完畢，猶不知警惕，竟漠視法令，
    罔顧自身及他人之生命安全，於酒後貿然駕車上路，並因此肇事致道路上辛勤從
    事清潔工作之清潔車隨車清潔員受傷，情節非輕，對社會造成之危害甚鉅，惟斟
    酌其犯後尚知悔悟並能坦認犯行、與被害人達成民事和解賠償其損失、態度尚稱
    良好等一切情狀，量處如主文所示之刑，並諭知易科罰金之折算標準，以資懲儆
    。
貳、不受理部分
一、公訴意旨略以：被告乙○○於九十年四月二十六日晚間，飲酒後已不能安全駕駛
    動力交通工具，竟仍駕駛車牌號碼Ｖ三─五八七六號小客車，以時速六十公里以
    上速度沿桃園縣觀音鄉○○村○○路○段由西向東方向行駛，於同日十八時五十
    分途經上址一九八號前，終因酒精作用打瞌睡使注意力減退，疏未注意車前狀況
    ，直接衝撞其車道前方之車號Ｓ六─五七二號鄉公所清潔車左側，致使在該清潔
    車後左側之隨車清潔隊員甲○○○倒地，受有左脛骨腓骨骨折併皮膚及組織剝離
    、左足第二蹠骨骨折之傷害，案經桃園縣警察局大園分局報告暨被害人甲○○○
    訴由台灣桃園地方法院檢察署檢察官偵查起訴，因認被告涉犯刑法第二百八十四
    條第一項前段之過失傷害罪嫌。
二、按告訴乃論之罪，告訴人於第一審辯論終結前得撤回其告訴，又告訴經撤回者，
    法院應諭知不受理之判決，刑事訴訟法第二百三十八條第一項、第三百零三條第
    三款定有明文。
三、本件被告乙○○經檢察官提起公訴，認被告係涉犯刑法第二百八十四條第一項前
    段之過失傷害罪嫌，依同法第二百八十七條前段之規定，須告訴乃論，茲據告訴
    人即被害人甲○○○於本院九十一年一月十日審理時當庭撤回告訴，有本院審理
    筆錄一紙在卷可按，爰依前揭規定，諭知不受理之判決。
據上論斷，應依刑事訴訟法第二百九十九條第一項前段、第三百零三條第三款，刑法
第一百八十五條之三、第四十一條第一項前段，罰金罰鍰提高標準條例第一條前段、
第二條，判決如主文。
本案經檢察官郭靜文到庭執行職務。
中      華      民      國     九十一     年     一     月     二十四   日
                                臺灣桃園地方法院刑事第五庭
                                    審判長法  官  江振義
                                          法  官  丁俊成
                                          法  官  鍾淑慧
右正本證明與原本無異。
如不服本判決，應於判決送達後十日內，向本院提出上訴狀。
                                          書記官  吳一凡
中      華      民      國      九十一    年     一    月     二十四    日
附論罪科刑依據之法條：
刑法第一百八十五條之三
服用毒品、麻醉藥品、酒類或其他相類之物，不能安全駕駛動力交通工具而駕駛者，
處一年以下有期徒刑、拘役或三萬元以下罰金。
